臺灣臺中地方法院刑事判決　　　　　　　　　　　　　九十三年度易字第二六一號
　　公　訴　人　臺灣臺中地方法院檢察署檢察官
　　被　　　告　甲○○
右列被告因竊盜等案件，經檢察官提起公訴（九十二年度偵字第一三五○五號、第一
六四五六號），本院合議庭裁定改依審式審判程序審理，判決如左：
    主  文
甲○○連續攜帶兇器竊盜，處有期徒刑拾月。緩刑參年。
扣案之機車鑰匙壹支、活動鈑手壹支，均沒收。
    事  實
一、甲○○基於意圖為自己不法所有之概括犯意，於民國（下同）九十二年五月二十
    五日凌晨二時許，在臺中縣霧峰鄉○○村○○○路八五巷十一號前，以其所有之
    機車鑰匙一支，插入乙○○所有之車牌號碼ＪＺ九－四三九號重型機車電門鎖，
    啟動機車之方式，竊取該機車，得手後留供己用。嗣因車牌號碼ＪＺ九－四三九
    號該機車車牌脫落，甲○○承前開犯意，於九十二年六月間某日，在臺中縣烏日
    鄉○○路附近，見陳欣鈺所有之車牌號碼ＳＶＭ－七一六號輕型機車放置該處，
    而持其所有，客觀上足以危害人之生命、身體而可供作兇器使用之活動鈑手一支
    ，將該機車車牌一面拆下，而竊取上開車牌，得手後留供己用。然因其所竊得之
    ＳＶＭ－七一六號機車車牌為輕型機車車牌，而其欲懸掛於原車牌號碼ＪＺ九－
    四三九號機車為重型機車，乃基於偽造特種文書之犯意，於九十二年六月間某日
    ，在不詳處所，以將ＳＶＭ－七一六號輕型機車車牌原本綠色之底漆，改塗重型
    機車專屬之白色底漆之方式，變造ＳＶＭ－七一六號車牌後，再懸掛於原車牌號
    碼為ＪＺ九－四三九號重型機車，以規避警方查緝，足以生損害於陳欣鈺、監理
    機關對於車籍管理，及警察機關對於交通取締之正確性。甲○○復承前揭竊盜之
    概括犯意，於九十二年七月六日上午七時三十分許，在臺中縣霧峰鄉○○路與中
    投公路便道口附近，以上開其所有之活動鈑手一支，竊取林春桃所有，車牌號碼
    ＦＤＫ－八八八號重型機車之空氣濾清器一組，得手後，正欲將該空氣濾清器換
    裝於原車牌號碼ＪＺ九－四三九號重型機車上時，為警當場查獲，並扣得其所有
    之機車鑰匙一支、活動鈑手一支。
二、竊盜部分案經臺中縣警察局霧峰分局報告，偽造文書部分經臺灣臺中地方法院檢
    察署檢察官自動檢舉偵查起訴。
    理  由
一、訊據被告甲○○對右揭事實坦承不諱，核與被害人即乙○○、陳欣鈺、證人即被
    害人林春桃之小叔於警詢中所指述之情節相符，並有扣案之機車鑰匙、活動鈑手
    各一支可稽，且有贓物領回收據三張、車輛車牌失竊作業—查獲車輛認可資料、
    車籍作業系統—查詢認可資料三張、現場照片五張、現場圖一紙在卷可參，足見
    被告前揭自白確與事實相符。是本件事證明確，被告犯行洵堪認定，應予依法論
    科。
二、查被告甲○○前開竊取ＳＶＭ－七一六號車牌一面，及車牌號碼ＦＤＫ－八八八
    號重型機車之空氣濾清器一組時，所攜帶之活動鈑手一支，為金屬材質，質地堅
    硬，頂端沈重，於客觀上自足對人之身體、生命構成威脅，堪認為兇器，其攜帶
    該鈑手而為竊盜，所為係犯刑法第三百二十一條第一項第三款攜帶兇器竊盜罪；
    就竊取車牌號碼ＪＺ九－四三九號重型機車之部分，係犯刑法第三百二十條第一
    項普通竊盜罪；其將所竊得之ＳＶＭ－七一六號輕型機車車牌一面，加以變造為
    重型機車車牌，係將屬特種文書之汽車牌照加以變造，其後並懸掛於原車牌號碼
    ＪＺ九－四三九號重型機車而行使之，自足以生損害於該車牌之所有人陳欣鈺、
    監理機關對於車籍管理，及警察機關對於交通取締之正確性，其此部分所行為，
    則係犯刑法第二百十六條、第二百十二條之行使變造特種文書罪。其所犯變造特
    種文書之低度行為，為行使之高度行為所吸收，爰不另論罪。又被告所為攜帶兇
    器加重竊盜犯行，及普通竊盜行為，時間緊接，方法相同，觸犯構成要件相同之
    罪名，顯係基於概括犯意反覆為之，為連續犯，應依刑法第五十六條規定，論以
    情節較重之攜帶兇器竊盜之加重竊盜罪。被告所犯上開加重竊盜、行使變造特種
    文書二罪間，有方法、結果之牽連關係，為牽連犯，應從一重之加重竊盜罪處斷
    。爰審酌被告於犯罪時，未滿二十歲，正值青壯年，不思以正當途徑獲取財物，
    多次竊取他人所有物品，影響社會安定甚鉅，惟其犯後尚知坦承犯行，態度良好
    等一切情狀，量處如主文所示之刑。末查：被告前未曾受有期徒刑以上刑之宣告
    ，有臺灣臺中地方法院檢察署刑案資料查註紀錄表及臺灣高等法院被告全國前案
    紀錄表各一件附卷可稽，其因一時貪圖小利而致罹律法，且被告犯後坦承犯行，
    尚有悔意，其經此偵、審程序之教訓，當知所警惕，信無再犯之虞，本院以為所
    宣告之刑以暫不執行為適當，爰併宣告緩刑三年，以啟自新。
三、至於扣案之機車鑰匙、活動鈑手各一支，均係被告所有，且供其為上開竊盜行為
    所用之物，業據被告供明在卷，均應依刑法第三十八條第一項第二款規定，併予
    宣告沒收。惟其餘扣案之鑰匙，雖係被告所有之物，然非供其犯罪所用之物，故
    無從併予宣告沒收，末此敘明。
據上論斷，應依刑事訴訟法第二百七十三條之一第一項、第二百九十九條第一項前段
，刑法第五十六條、第二百十二條、第二百十六條、第三百二十一條第一項第三款、
第五十五條、第七十四條第一款、第三十八條第一項第二款，罰金罰鍰提高標準條例
第一條前段、第二條，判決如主文。
中　　　華　　　民　　　國　　九十三　　年　　　三　　　月　　　五　　　日
                                    臺灣臺中地方法院第五庭
                                        法　官  劉麗瑛
右正本證明與原本無異。
如不服本判決，應於送達後十日內向本院提出上訴狀（須附繕本），上訴於臺灣高等
法院臺中分院。
                                        書記官
中　　　華　　　民　　　國　　　九十三　　　年　　二　　月　　二十三　　日
附錄論罪科刑法條
中華民國刑法第三百二十一條
犯竊盜罪而有左列情形之一者，處六月以上、五年以下有期徒刑：
一、於夜間侵入住宅或有人居住之建築物、船艦或隱匿其內而犯之者。
二、毀越門扇、牆垣或其他安全設備而犯之者。
三、攜帶兇器而犯之者。
四、結夥三人以上而犯之者。
五、乘火災、水災或其他災害之際而犯之者。
六、在車站或埠頭而犯之者。
前項之未遂犯罰之。
刑法第二百十六條
行使第二百十條至第二百十五條之文書者，依偽造、變造文書或登載不實事項或使登
載不實事項之規定處斷。
刑法第二百十二條：
偽造、變造護照、旅券、免許證、特許證及關於品行、能力服務或其他相類之證書、
介紹書，足以生損害於公眾或他人者，處一年以下有期徒刑、拘役或三百元以下罰金
。
